【裁判字號】    98,審建,175
【裁判日期】    980810
【裁判案由】    給付工程款
【裁判全文】
臺灣臺北地方法院民事判決             98年度審建字第175號
原      告  鈺絨實業有限公司
法定代理人  乙○○
被      告  基泰營造股份有限公司
法定代理人  甲○○
上列當事人間請求給付工程款事件，本院於民國98年 7月28日言
詞辯論終結，判決如下：
    主  文
被告應給付原告新台幣參佰零肆萬貳仟貳佰伍拾捌元，及自民國
九十八年五月十六日起至清償日止，按年息百分之五計算之利息
。
訴訟費用新台幣參萬壹仟壹佰壹拾玖元由被告負擔。
本判決於原告以新台幣壹佰零壹萬元為被告供擔保後，得假執行
。
    事  實  及  理  由
甲、程序部分：
    本件被告經合法通知，未於言詞辯論期日到場，核無民事訴
    訟法第 386條所列各款情形，爰依原告之聲請，由其一造辯
    論而為判決。
乙、實體部分：
一、本件原告起訴主張：
  (一)被告於民國90年 6月11日與原告訂立協力廠商工程合約書（
    下稱系爭契約 1），將凱達路易大樓新建工程中之「玻璃工
    程」項目發包與原告，約定工程款總價金為新台幣（下同）
    630,835元（含稅）。依系爭契約1第5條第1項之約定，系爭
    工程依實作數量計價，原告依當期計價金額開立全額發票向
    被告領款，於每期計價請款保留10%尾款，於同條第2項並約
    定，被告付款方式為工程款90%，其中 50%以現金票支付，
    50%以90天期票支付，尾款10%，以90天期票支付（驗收通過
    付清）。原告已依約完工並開立發票向被告請領工程款，而
    被告屆期未為清償，尚積欠原告工程款95,278元未付，迭經
    催討無效。
  (二)被告於90年12月19日與原告訂立協力廠商工程合約書（下稱
    系爭契約 2），將八德路辦公大樓新建工程中之「玻璃工程
    」項目發包與原告，約定工程款總價金為 2,837,667元（含
    稅）。依系爭契約2第5條第 1項之約定，系爭工程依實作數
    量計價，原告依當期計價金額開立全額發票向被告領款，於
    每期計價請款保留 10%尾款，於同條第2、3項約定被告付款
    方式為每月計價一次，於每月25日前將全額發票及請款單送
    至工地請款，工程款 90%，其中50%以現金票支付，50%以90
    天期票支付，尾款10%，以90天期票支付。另被告於91年4月
    30日與原告訂立協力廠商工程合約書（下稱系爭契約 2-1）
    ，將八德路辦公大樓新建工程中之「玻璃變更工程」項目發
    包與原告，約定工程款總價金為 4,698,120元（含稅）。依
    系爭契約2-1第5條第 1項之約定，系爭工程依實作數量計價
    ，原告依當期計價金額開立全額發票向被告領款，於每期計
    價請款保留 10%尾款，於同條第2、3項約定被告付款方式為
    每月計價一次，於每月25日送發票及請款單至工地請款，工
    程款 90%，其中50%以現金票支付，50%以90天期票支付，尾
    款 10%，以90天期票支付。原告已依約完工並開立發票向被
    告請領工程款，而被告屆期未為清償，尚積欠原告工程款74
     7,155元未付，迭經催討無效。
  (三)被告於94年 1月20日與原告訂立協力廠商工程合約書（下稱
    系爭契約 3），將南港專案汐止高架鐵路新建工程中之「汐
    止車站 -玻璃工程」項目發包與原告，約定工程款總價金為
    364,545元（含稅）。依系爭契約3第5條第1項之約定，系爭
    工程依實作數量計價，原告依當期計價金額開立全額發票向
    被告領款，於每期計價請款保留10%尾款，於同條第2項約定
    被告付款方式為每月計價一次，於每月25日送發票及請款單
    至工地請款，工程款 90%，其中50%以現金票支付，50%以90
    天期票支付，尾款 10%，以90天期票支付（完工驗收通過後
    付清）。原告已依約完工並開立發票向被告請領工程款，而
    被告屆期未為清償，尚積欠原告工程款36,957元未付，迭經
    催討無效。
  (四)被告於95年 3月28日與原告訂立協力廠商工程合約書（下稱
    系爭契約4），將中和MIT三期廠房新建工程中之「玻璃工程
    」項目發包與原告，約定工程款總價金為 5,778,888元（含
    稅）。依系爭契約 4第5條第1項之約定，系爭工程依實作數
    量計價，原告依當期計價金額開立全額發票向被告領款，於
    同條第 2項約定被告付款方式為每月計價一次，於每月25日
    送發票及請款單至工地請款，工程款90%，其中50%以現金票
    支付，50%以90天期票支付，尾款10%，以90天期票支付（業
    主驗收完成時退）。原告已依約完工並開立發票向被告請領
    工程款，而被告屆期未為清償，尚積欠原告工程款596,003
    元未付，迭經催討無效。
  (五)被告於96年8月8日與原告訂立協力廠商工程合約書（下稱系
    爭契約5），將新竹生物醫學園區公共設施統包工程中之「
    梯間玻璃帷幕及雨庇工程」項目發包與原告，約定工程款總
    價金為 1,222,704元（含稅），系爭工程採實作實算，依系
    爭契約第5條第2項約定被告付款方式為每月計價一次，於每
    月25日送發票及請款單至工地請款，工程款90%，其中50%以
    現金票支付，50%以60天期票支付，尾款10%，以90天期票支
    付，依同條第1項約定，原告於訂約時，提供總價金10%作為
    履約保證，俟原告將系爭工程所有全部施作完成並經監造單
    位及被告複驗完成後，原告以複驗完成表通知被告退還原告
    。另被告於96年11月2日與原告訂立協力廠商工程合約書（
    下稱系爭契約 5-1），將新竹生物醫學園區公共設施統包工
    程中之「採光罩工程」項目發包與原告，約定工程款總價金
    為 1,454,082元（含稅），系爭工程採實作實算，依系爭契
    約第5條第2項約定被告付款方式為每月計價一次，於每月25
    日送發票及請款單至工地請款，工程款90%，其中50%以現金
    票支付，50%以60天期票支付，尾款10%，以90天期票支付，
    依同條第1項約定，原告於訂約時，提供總價金10%作為履約
    保證，俟原告將系爭工程所有全部施作完成並經監造單位及
    被告複驗完成後，原告以複驗完成表通知被告退還原告。原
    告已依約完工並開立發票向被告請領工程款，而被告屆期未
    為清償，尚積欠原告工程款 543,121元未付，迭經催討無效
    。
  (六)被告於96年 8月24日與原告訂立協力廠商工程合約書（下稱
    系爭契約6），將金泰捷-長安段集合住宅新建工程中之「玻
    璃工程」項目發包與原告，約定工程款總價金為1,381,800
    元（含稅）。依系爭契約 6第5條第1項之約定，系爭工程依
    實作數量計價，原告依當期計價金額開立全額發票向被告領
    款，於同條第 2項約定被告付款方式為每月計價一次，於每
    月25日送發票及請款單至工地請款，工程款90%，其中50%以
    現金票支付，50%以90天期票支付，尾款10%，以90天期票支
    付（業主驗收完成時退）。原告已依約完工並開立發票向被
    告請領工程款，被告曾交付發票人為被告之支票號碼DA0000
    000、面額 54,145元之支票一紙，作為支付部份款項用，而
    被告屆期未為清償，且經原告提示，竟因存款不足為由不獲
    付款，尚積欠原告工程款187,165元（已開發票欠款181,325
    元，未開發票欠款5,840元）未付，迭經催討無效。
  (七)被告與原告訂立承攬契約（下稱系爭契約 7），約定由原告
    為被告公司承作公司大樓玻璃維修工程，依實作數量計價，
    原告已依約完工，並開立發票向被告請領工程款，而被告屆
    期未為清償，尚積欠原告工程款178,815元（已開發票欠款
    171,150元，未開發票欠款7,665元）未付，迭經催討無效。
  (八)被告於97年 5月26日與原告訂立協力廠商工程合約書（下稱
    系爭契約 8），將臺北市大同區蓬萊國小學校校舍整體擴建
    工程暨地下停車場新建工程中之「玻璃工程」項目發包與原
    告，約定工程款總價金為 1,149,666元（含稅）。依系爭契
    約8第5條第 2項約定被告付款方式為每月計價一次，於每月
    月底送發票及請款單至工地請款，工程款90%，其中50%以現
    金票支付，50%以90天期票支付，尾款10%，以90天期票支付
    ，依同條第1項約定，原告於訂約時，提供總價金10%之商業
    本票作為履約保證，俟原告將上開工程所有全部施作完成並
    經監造單位及被告複驗完成後，原告以複驗完成表通知被告
    退還原告。原告已依約完工並開立發票向被告請領工程款，
    被告曾交付發票人為被告之支票號碼DA0000000、面額280,6
    35元之支票一紙，作為支付部份款項用，而被告屆期未為清
    償，且經原告提示，竟因存款不足為由不獲付款，尚積欠原
    告工程款657,764元（已開發票欠款580,044元，未開發票欠
    款77,720元）未付，迭經催討無效。為此爰依系爭契約1、2
    、2-1、3、4、5、5-1、6、7、8等承攬契約之法律關係，提
    起本件訴訟等語，並聲明：如主文第 1項所示，並願供擔保
    請准宣告假執行。
二、本件原告主張之事實，已據其提出與所述相符之請款積欠明
    細、協力廠商工程合約暨附件、協力廠商工程簡約、請款單
    、報價單、統一發票、支票、退票理由單影本等件為證，而
    被告已於相當時期受合法之通知，而於言詞辯論期日不到場
    ，亦未提出準備書狀爭執，依民事訴訟法第280條第3項之規
    定，應視同自認，是自堪認原告之主張為真實。
三、從而，原告依前述各該承攬契約之法律關係，訴請被告給付
    3,042,258元（95,278＋747,155＋36,957＋596,003＋543,
    121＋187,165＋178,815＋657,764＝3,042,258），及自起
    訴狀繕本送達翌日即98年5月16日起至清償日止，按年息5%
    計算之利息，為有理由，應予准許。
四、假執行之宣告：
    原告陳明願供擔保以代釋明，請求宣告假執行，核與民事訴
    訟法第390條第2項之規定並無不合，茲酌定擔保金額，予以
    准許。
五、訴訟費用負擔之依據：民事訴訟法第78條。
中    華    民    國    98    年    8    月    10    日
                  民事第六庭    法  官  林麗真
以上正本係照原本作成
如對本判決上訴，須於判決送達後20日內向本院提出上訴狀
中    華    民    國    98    年    8    月    10    日
                                書記官  黃士元


司法院資訊處製作；財團法人民間司法改革基金會備份。
